【裁判字號】    95,抗,10
【裁判日期】    950609
【裁判案由】    禁止接見通信
【裁判全文】
福建高等法院金門分院刑事裁定            95年度抗字第10號
抗  告  人
即  被  告  甲○○
                    現於福建金門看守所
選任辯護人  林曜辰律師
上列抗告人因禁止接見通信案件，不服福建金門地方法院中華民
國95年5 月29日裁定（95年度訴字第14號），提起抗告，本院裁
定如下：
    主  文
原裁定關於禁止接見、通信部分撤銷，發回福建金門地方法院。
    理  由
一、原裁定意旨略以：被告否認有行使登載不實文書之犯意，此
    部分與葉順垣有共犯之情節，難認無串供之虞，因而於羈押
    被告中，禁止被告接見、通信。
二、抗告意旨略以：本件案發至今已歷經三月，其他共犯於案發
    後早已逃散一空，包括葉順垣在內，早將與抗告人之聯繫切
    斷，縱令至愚，亦不可能直接趕赴金門看守所探視。至謂相
    關涉案以外之人探視抗告人，恐有居中串證之可能，實乃出
    於臆測，原法院採信檢察官之主張，認抗告人仍有串供可能
    ，將抗告人得接見、通信之權利繫於「葉順垣是否於下次期
    日到庭」此一不確定因素，對抗告人實非公允。抗告人既已
    受羈押，已無逃亡之可能，且案發後證據資料均已蒐集扣案
    ，亦無湮滅、偽造、變造證據或勾串共犯或證人之虞，為此
    ，請准解除禁止接見、通信等語。
三、按強制處分乃對人民人身自由權利之干預處分，其手段與所
    欲達成之目的間，必須合乎比例原則。經查，本件依起訴書
    所載之犯罪事實，抗告人與綽號阿志之不詳姓名成年男子基
    於運輸第一級毒品海洛因之犯意聯絡，其二人又與葉順垣（
    另案偵辦）基於偽造文書之犯意聯絡，由抗告人先於民國94
    年7 月間在彰化市火車站前，將身分資料交予阿志所指定之
    不詳姓名年籍者，並於94年8 月1 日檢附大陸地區安徽省巢
    市「旭昇資訊有限公司」出具抗告人任職業務專員之不實聘
    僱證明書，持向內政部警政署入出境管理局申辦自金門前往
    大陸地區之入出境許可證，使該局不知情承辦人員加以核發
    ，足以生損害於入出境管理之正確性。抗告人即於95年2 月
    17日持該證件自金門前往大陸地區，同月日28日在廣東省東
    莞收受阿志所交付海洛因8 顆，於同年3 月2 日凌晨1 時許
    ，在福建省廈門市不知名旅館內，將之塞入肛門，同日上午
    8 時許搭乘客運船舶攜帶至金門，為警查獲，並扣得海洛因
    8 顆。抗告人於偵查中已坦承上揭偽造文書之事實，於警訊
    中亦已坦承運輸毒品犯行並有海洛因8 顆、重量紀錄1 張扣
    案，及抗告人入出境紀錄、金門前往大陸入出境許可證申請
    資料、法務部調查局毒品鑑驗通知書附卷可資佐證。是本件
    抗告人於警訊、偵查中已分別自白犯罪，且運輸之毒品海洛
    因8 顆已扣案，自無湮滅證據之可能。又「阿志」其人既在
    大陸地區，且真實姓名不詳，形同幽靈共犯，到案可能性甚
    低，且應不敢至金門看守所與抗告人會面。又依羈押法第28
    條規定：「被告在所之言語、行狀、發受書信之內容，可供
    偵查或審判上之參考者，應呈報檢察官或法院」。可知，羈
    押之被告其與外人書信往來，或接見外人，均受監所嚴密之
    檢查，已可防止抗告人假藉書信往來，或葉順垣或其他人前
    往會面時，而有串證之虞。原法院依刑事訴訟法第101 條第
    1 項第3 款規定，諭知抗告人執行羈押，固有必要，但以共
    犯未到案為由，禁止抗告人接見、通信，其必要性即值商榷
    。從而，抗告人請求解除禁止接見、通信，非無理由，應由
    本院將原裁定關於禁止抗告人接見、通信部分撤銷，發回原
    法院另為適法之裁定。
四、據上論結，應依刑事訴訟法第413條，裁定如主文。
中    華    民    國  九十五  年    六    月    九    日
                      刑事庭審判長法  官  蔡  清  遊
                                  法  官  黃  玉  清
                                  法  官  陳  世  宗
上開正本證明與原本無異。
不得再抗告。
                                  書記官   李  麗  鳳
中    華    民    國  九十五  年    六    月    九    日


司法院資訊處製作；財團法人民間司法改革基金會備份。
